lexd/lexicons/pron.lexd
дим                      # в знач. личн. мест.: ее (его), (у) нее (него) и т. п.; в знач. притяж. мест.: ее (его); в ослабленном указательном значении в роли определенного артикля (всегда без частицы ик-); в собственно указательном значении: ту (тот, то); (у) той (того) и т. п.; косв. форма указ. – личн. мест. ж. р. средн. ст. удаления к прямой форме йид (см. йид)
динд                     # принадл. форма к местоимению yid этот, тот, он; эта, та, она (указательн. местоимение для предметов среднего удаления); принадл. форма к местоимению yid этот, тот, он; эта, та, она (указательн. местоимение для предметов среднего удаления)
дирд                     # дат. форма к местоимению yid этот, тот, он; эта, та, она (указательн. местоимение для предметов среднего удаления); дат. форма к местоимению yid этот, тот, он; эта, та, она (указательн. местоимение для предметов среднего удаления)
дис                      # такой, таков
дисāҷ                    # такой, такого рода; такой-сякой
ду̊н                     # такой
ду̊нд                    # такой
и-ца                     # ничто, ничего (при отрицании); что-нибудь, что-то
и-чӣз                    # какой-л., какой-то; нечто, что-нибудь; ничто, ничего (при отрицании)
идик                     # прямая форма указательно-личного местоимения средн. ст., употребляется адъективно: (э)тот, (э)та, (э)то; прямая форма указательно-личного местоимения средн. ст., употребляется адъективно: в ослабленном указательном значении в роли определенного артикля (всегда без частицы ик-); прямая форма указательно-личного местоимения средн. ст., употребляется субстантивно: (э)то, (э)тот, (э)та; он, она, оно; уменьш.-ласк. к йид
ик-ам                    # употребляется адъективно: этот, эта, это; употребляется субстантивно: этот, эта, это; он(а), оно
ик-амик                  # употребляется адъективно: этот, эта, это; употребляется субстантивно: этот, эта, это; он(а), оно
ик-дис                   # такой, таков
ик-ду̊н                  # такой
ик-ду̊нд                 # такой
ик-ид                    # прямая форма указательно-личного местоимения средн. ст., употребляется адъективно: (э)тот, (э)та, (э)то; прямая форма указательно-личного местоимения средн. ст., употребляется адъективно: в ослабленном указательном значении в роли определенного артикля (всегда без частицы ик-); прямая форма указательно-личного местоимения средн. ст., употребляется субстантивно: (э)то, (э)тот, (э)та; он, она, оно
ик-у                     # прямая форма указательно-личного местоимения дальн. ст. м. р.; употребляется адъективно: тот (та, то); прямая форма указательно-личного местоимения дальн. ст. м. р.; употребляется в ослабленном указательном значении в роли определенного артикля (всегда без частицы ик-); прямая форма указательно-личного местоимения дальн. ст. м. р.; употребляется субстантивно: то(т); он
икк-ид                   # прямая форма указательно-личного местоимения средн. ст., употребляется адъективно: (э)тот, (э)та, (э)то; прямая форма указательно-личного местоимения средн. ст., употребляется адъективно: в ослабленном указательном значении в роли определенного артикля (всегда без частицы ик-); прямая форма указательно-личного местоимения средн. ст., употребляется субстантивно: (э)то, (э)тот, (э)та; он, она, оно
икк-у                    # прямая форма указательно-личного местоимения дальн. ст. м. р.; употребляется адъективно: тот (та, то); прямая форма указательно-личного местоимения дальн. ст. м. р.; употребляется в ослабленном указательном значении в роли определенного артикля (всегда без частицы ик-); прямая форма указательно-личного местоимения дальн. ст. м. р.; употребляется субстантивно: то(т); он
ич                       # ничто, ничего; никакой (при отрицании)
йака-чӣн                 # все до одного, от мала до велика
йакдигар                 # друг друга; друг другу; взаимно
йам                      # употребляется адъективно: этот, эта, это; употребляется субстантивно: этот, эта, это; он(а), оно; этот, эта; он, она (указательное местоимение для близких предметов)
йамик                    # уменьш. ласк. к йам; употребляется адъективно: этот, эта, это; употребляется субстантивно: этот, эта, это; он(а), оно
йи                       # в знач. местоимения при противопоставлении (один – другой)
йи-га                    # другой, иной
йи-рāнг                  # ничто, ничего (при отрицании); что-нибудь; что-то
йи-рāнг-аθ               # как-нибудь, каким-либо образом; ничто, ничего (при отрицании)
йи-ранг                  # ничто, ничего (при отрицании); что-нибудь; что-то
йи-ранг-аθ               # как-нибудь, каким-либо образом; ничто, ничего (при отрицании)
йи-ца                    # (с последующ. отрицанием) ничто, ничего; ничто, ничего (при отрицании); что-нибудь, что-то; что-нибудь, что-то
йи-цав                   # ничто, ничего (при отрицании); что-нибудь, что-то
йи-чāй                   # (с отрицанием) никто, никого; кто-нибудь, кто-л., некто; некто, кто-нибудь, кто-либо; никто, никого (при отрицании)
йи-чи                    # кого-л.; кого-нибудь; кому-л., кому-нибудь; никого, никому (при отрицании)
йи-чӣз                   # (с отрицанием) ничто, ничего; какой-л., какой-то; нечто, что-нибудь; нечто, что-нибудь; ничто, ничего (при отрицании)
йи-чӣзаθ                 # (с отрицанием) ничто, ничего; нечто, что-нибудь; ничто, ничего (при отрицании)
йигу̊н                   # (с отрицанием) никто; какой-нибудь, несколько, один-два
йид                      # прямая форма указательно-личного местоимения средн. ст., употребляется адъективно: (э)тот, (э)та, (э)то; прямая форма указательно-личного местоимения средн. ст., употребляется адъективно: в ослабленном указательном значении в роли определенного артикля (всегда без частицы ик-); прямая форма указательно-личного местоимения средн. ст., употребляется субстантивно: (э)то, (э)тот, (э)та; он, она, оно; этот, тот, он; эта, та, она (указательн. местоимение для предметов среднего удаления)
йидик                    # прямая форма указательно-личного местоимения средн. ст., употребляется адъективно: (э)тот, (э)та, (э)то; прямая форма указательно-личного местоимения средн. ст., употребляется адъективно: в ослабленном указательном значении в роли определенного артикля (всегда без частицы ик-); прямая форма указательно-личного местоимения средн. ст., употребляется субстантивно: (э)то, (э)тот, (э)та; он, она, оно
йик-ā                    # прямая форма указательно-личного местоимения ж. дальн. ст., употребляется адъективно: та, тот; прямая форма указательно-личного местоимения ж. дальн. ст., употребляется субстантивно: она; та
йикк-ā                   # прямая форма указательно-личного местоимения ж. дальн. ст., употребляется адъективно: та, тот; прямая форма указательно-личного местоимения ж. дальн. ст., употребляется субстантивно: она; та
йич                      # ничто, ничего, никакой (с последующ. отрицанием); ничто, ничего; никакой (при отрицании)
йӣw                      # в значении субстантивного местоимения при противопоставлении (один – другой)
йӣwиик-аθ                # в значении субстантивного местоимения при противопоставлении (один – другой)
йӣwик                    # в значении субстантивного местоимения при противопоставлении (один – другой)
к-ā                      # вариант мест. йā (см.); прямая форма указательно-личного местоимения ж. дальн. ст., употребляется адъективно: та, тот; прямая форма указательно-личного местоимения ж. дальн. ст., употребляется субстантивно: она; та
к-а-редри                # при субстантивации имеет значение адресата действия: тем, тому, что там (внизу, внутри)
к-а-редрид               # при субстантивации имеет значение адресата действия: тем, тому, что там (внизу, внутри)
к-ам                     # вариант указательного местоимения йам с усилительной частицей; употребляется адъективно: этот, эта, это; употребляется субстантивно: этот, эта, это; он(а), оно
к-амик                   # употребляется адъективно: этот, эта, это; употребляется субстантивно: этот, эта, это; он(а), оно
к-арамард                # при субстантивации имеет значение адресата действия: тем, тому, что там (внизу, внутри)
к-арамирд                # при субстантивации имеет значение адресата действия: тем, тому, что там (внизу, внутри)
к-аредард                # при субстантивации имеет значение адресата действия: тем, тому, что там (внизу, внутри)
к-аредирд                # при субстантивации имеет значение адресата действия: тем, тому, что там (внизу, внутри)
к-аредра                 # при субстантивации имеет значение адресата действия: тем, тому, что там (внизу, внутри)
к-арумард                # при субстантивации имеет значение адресата действия: тем, тому, что там (внизу, внутри)
к-ид                     # прямая форма указательно-личного местоимения средн. ст., употребляется адъективно: (э)тот, (э)та, (э)то; прямая форма указательно-личного местоимения средн. ст., употребляется адъективно: в ослабленном указательном значении в роли определенного артикля (всегда без частицы ик-); прямая форма указательно-личного местоимения средн. ст., употребляется субстантивно: (э)то, (э)тот, (э)та; он, она, оно
к-у                      # прямая форма указательно-личного местоимения дальн. ст. м. р.; употребляется адъективно: тот (та, то); прямая форма указательно-личного местоимения дальн. ст. м. р.; употребляется в ослабленном указательном значении в роли определенного артикля (всегда без частицы ик-); прямая форма указательно-личного местоимения дальн. ст. м. р.; употребляется субстантивно: то(т); он
кāд                      # куда? где?
кāҷа                     # куда?, в каком направлении?
кāҷад                    # куда?, в каком направлении?
кāҷао                    # куда?, в каком направлении?
кāҷаҳо                   # куда?, в каком направлении?
кāҷи                     # куда?, в каком направлении?
кāҷид                    # куда?, в каком направлении?
кāҷо                     # куда?, в каком направлении?
кāҷуо                    # куда?, в каком направлении?
кāҷуҳ                    # куда?, в каком направлении?
кāҷуҳо                   # куда?, в каком направлении?
кочор                    # то самое, это самое, как его
кулаθ                    # все, всё, весь, целиком
кулаки                   # все, всё, весь, целиком
кули                     # весь, все, всё
куллаθ                   # все, всё, весь, целиком
куллаки                  # все, всё, весь, целиком
кулли                    # весь, все, всё
мā                       # прямая форма указательного местоимения мн. ч. ближн. ст.; употребляется адъективно в значении указательного местоимения: эти; прямая форма указательного местоимения мн. ч. ближн. ст.; употребляется адъективно в ослабленном указательном значении в роли определенного артикля (всегда без частицы ик-); прямая форма указательного местоимения мн. ч. ближн. ст.; употребляется субстантивно в значении личного местоимения: они, эти
мāδ                      # прямая форма указательного местоимения мн. ч. ближн. ст.; употребляется адъективно в значении указательного местоимения: эти; прямая форма указательного местоимения мн. ч. ближн. ст.; употребляется адъективно в ослабленном указательном значении в роли определенного артикля (всегда без частицы ик-); прямая форма указательного местоимения мн. ч. ближн. ст.; употребляется субстантивно в значении личного местоимения: они, эти; эти, они
мāδен                    # прямая форма указательного местоимения мн. ч. ближн. ст.; употребляется адъективно в значении указательного местоимения: эти; прямая форма указательного местоимения мн. ч. ближн. ст.; употребляется адъективно в ослабленном указательном значении в роли определенного артикля (всегда без частицы ик-); прямая форма указательного местоимения мн. ч. ближн. ст.; употребляется субстантивно в значении личного местоимения: они, эти
